【裁判字號】    98,易,1605
【裁判日期】    981030
【裁判案由】    詐欺
【裁判全文】
臺灣臺中地方法院刑事判決              98年度易字第1605號
公  訴  人  臺灣臺中地方法院檢察署檢察官
被      告  乙○○
                    樓
            丁○○
上列被告等因詐欺案件，經檢察官提起公訴（98年度偵字第3694
號），及移送併辦(98年度偵字第11944號、98年度偵字第10201
號)，被告乙○○就被訴事實為有罪之陳述，被告丁○○就被訴
及移送併辦事實為有罪之陳述，本院合議庭裁定由受命法官獨任
進行簡式審判程序，判決如下：
    主    文
乙○○幫助意圖為自己不法之所有，以詐術使人將本人之物交付
，處拘役伍拾玖日，如易科罰金，以新臺幣壹仟元折算壹日。緩
刑貳年，並應向指定之政府機關、政府機構、行政法人、社區或
其他符合公益目的之機構或團體提供肆拾小時之義務勞務，緩刑
期間付保護管束。
丁○○幫助意圖為自己不法之所有，以詐術使人將本人之物交付
，處拘役伍拾玖日，如易科罰金，以新臺幣壹仟元折算壹日。緩
刑貳年，並應向指定之政府機關、政府機構、行政法人、社區或
其他符合公益目的之機構或團體提供肆拾小時之義務勞務，緩刑
期間付保護管束。
    犯罪事實及理由
一、本件犯罪事實及證據，除犯罪事實一第3、5、6行關於「於
    民國97年10月5日前某日…，含存摺、提款卡及密碼，在不
    詳地點，交付予真實年籍不詳之男子」，應更正為「於民國
    97年9月中旬之某日…(下稱系爭玉山銀行帳戶) 之提款卡，
    在臺中市○○路上的OK便利商店，交付予高祥旗並將系爭玉
    山銀行帳戶之密碼告知高祥旗」，證據並所犯法條欄一內證
    據清單編號一待證事實「被告乙○○辯稱：伊所申請開立之
    玉山商業銀行南勢角分行帳戶，於97年9月26日，在臺北市
    ○○路之MOMENTPUB夜店包廂內遺失，該帳戶之存摺平常放
    在家中保管，提款卡放在皮夾內，伊已經忘記提款卡密碼云
    云」，應更正為「訊據被告王伶力於本院審理時對於上揭犯
    罪事實坦承不諱」，並增加被告王伶力、丁○○於本院審理
    時陳明願意認罪之供述外，餘均引用檢察官起訴書及併辦意
    旨書之記載。（詳如附件）
二、核被告王伶力、丁○○所為，均係犯刑法第30條第1項前段
    、第339條第1項之幫助詐欺取財既遂罪。又被告2人僅係幫
    助他人實行詐欺取財罪，為幫助犯，應依刑法第30條第2項
    之規定，按詐欺取財罪正犯之刑予以減輕。又被告丁○○以
    上開系爭門號一次申辦及交付之行為，幫助詐騙集團成員之
    正犯分別對被害人己○○、丙○○、戊○○為詐欺取財罪之
    犯行，係一行為觸犯數罪名，為想像競合犯，應從一重處斷
    ，且被害人丙○○及戊○○部分之犯罪事實雖未經檢察官起
    訴，惟業經檢察官移送併辦此部分犯罪事實，且該部分犯罪
    事實與本件經檢察官起訴部分係屬想像競合之裁判上一罪關
    係，基於審判不可分原則，本院自應併予審理，併此敘明。
    爰審酌被告2人分別提供上開系爭帳戶及系爭門號供他人非
    法使用，使詐騙集團之成員易於得手，助長詐欺之犯罪風氣
    ，嚴重危害社會治安，並使被害人己○○、丙○○、戊○○
    因此被詐騙新臺幣(下同)、6,120元、9,800元、30,400元，
    然被告2人本身未實際參與本件詐欺取財之犯行，可責難性
    較小，且被告2人終能於本院審理時表明願意認罪之旨，尚
    有悔意之犯罪後態度等一切情狀，量處如主文所示之刑，並
    諭知易科罰金折算之標準，以資懲儆。另被告2人前均未曾
    因故意犯罪受有期徒刑以上刑之宣告，有臺灣高等法院被告
    前案紀錄表各1份在卷可稽，且被告王伶力業已賠償被害人
    己○○3,000元，此有本院98年8月24日電話紀錄表、中國信
    託商業銀行自動櫃員機交易明細表各1份在卷可按，及被告
    丁○○業已分別賠償被害人己○○3,000元(見本院卷頁24反
    )、戊○○12,000元，有郵政跨行匯款申請書1份可佐，並依
    被害人丙○○之意見將4,900元匯至財團法人流浪動物之家
    基金會，有郵政劃撥匯金存款收據1份可稽，且被害人己○○、丙○○、戊○○亦陳明關於法院對於被告2人為緩刑之
    宣告並無意見(分別見本院卷頁24反、頁28、46之本院電話
    紀錄表各1份) ，故本院認被告2人係因一時失慮致罹刑典，
    信其等經此論罪科刑之教訓，應知警惕而無再犯之虞，本院
    認前開對其等宣告之刑以暫不執行為適當，予宣告緩刑2年
    ，以啟自新。又緩刑期內，為使其等知法守法，謹言慎行，
    且導正其行為與法治之觀念，爰併宣告其等於緩刑期間內，
    向指定之指定之政府機關、政府機構、行政法人、社區或其
    他符合公益目的之機構或團體，提供40小時之義務勞務，並
    依刑法第93條第1項第2款之規定，應於緩刑期間付保護管束
    ，期能使被告於義務勞務過程及保護管束期間，確切明瞭其
    行為所造成之損害，並培養正確法治觀念，至於被告究應向
    何指定之政府機關、政府機構、行政法人、社區或其他符合
    公益目的之機構或團體提供義務勞務，屬執行之問題，應由
    執行檢察官斟酌全案情節及各指定之政府機關、政府機構、
    行政法人、社區或其他符合公益目的之機構或團體之需求，
    妥為指定，併予敘明。
三、併依刑事訴訟法第273條之1第1項、第299條第1項前段、第
    310條之2、第454條第2項，刑法第339條第1項、第30條第1
    項、第2項、第55條、第41條第1項前段、第74條第1項第1款
    、第2項第5款、第93條第1項第2款，刑法施行法第1條之1，
    判決如主文。
本案經檢察官甲○○到庭執行職務。
中    華    民    國    98    年    10    月    30    日
                        刑事第三庭  法  官  楊曉惠
以上正本證明與原本無異。
如不服本判決，應於收受送達後10日內向本院提出上訴書狀（應
敘述具體理由並附繕本）。
上訴書如未敘述理由，應於上訴期間屆滿後20日內補提理由書於
本院。
                                    書記官  謝明倫
中    華    民    國    98    年    10    月    30    日
附錄論罪科刑法條：
中華民國刑法第339條第1項
意圖為自己或第三人不法之所有，以詐術使人將本人或第三人之
物交付者，處5年以下有期徒刑、拘役或科或併科1千元以下罰金
。


司法院資訊處製作；財團法人民間司法改革基金會備份。
